【裁判字號】    90,交抗,278
【裁判日期】    900823
【裁判案由】    違反道路交通管理處罰條例
【裁判全文】
臺灣高等法院刑事裁定                  九十年度交抗字第二七八號
    抗告人即
    受處分人 甲 ○ ○
右抗告人因違反道路交通管理處罰條例案件，不服臺灣士林地方法院中華民國九十年
六月二十九日裁定（九十年度交聲字第五二號），提起抗告，本院裁定如左：
    主    文
抗告駁回。
    理    由
一、抗告意旨略以：抗告人即受處分人甲○○當日並未不遵行方向、闖越紅燈行駛，
    而係將機車牽上人行道後，等待綠燈後再往前行駛，非如本件警員沈學政所稱抗
    告人有不遵行方向、闖越紅燈情事，且抗告人亦在原審繪製現場圖乙份表示並未
    違規，原審竟認係空言否認，顯違實情，為此提起本件抗告等語。
二、按汽（機）車駕駛人，不按遵行之方向行駛者，處二百元以上六百元以下罰鍰；
    又汽（機）車駕駛人行經有燈光號誌管制之交岔路口闖紅燈，處六百元以上一千
    二百元以下罰鍰；又汽（機）車駕駛人違反第四十五條、第五十四條規定者，除
    依原條款處罰外，並分別記違規點數一點、三點，道路交通管理處罰條例第四十
    五條第一款、第五十四條、第六十三條第一項第一款、第三款亦分別定有明文。
三、經查：本件抗告人即受處分人甲○○於八十九年八月十三下午二時五十五分許，
    騎乘ＡＺＡ─八八五號機車，沿台北市○○○路行駛，行經台北市○○○路、忠
    誠路交岔路口時，由北向南逆向行駛在外側車道，當時交岔路口燈號，忠誠路方
    向係綠燈，其餘燈號均屬紅燈，抗告人係逆向闖越紅燈行駛，警員沈學政適於抗
    告人行車正對面值勤，發覺抗告人違規騎乘機車，即以無線電通知在中山北路、
    福國路口值勤之同仁，當場將抗告人攔檢，警員沈學政再趕往中山北路、福國路
    口依法掣據告發等情，業據証人即舉發本件之警員沈學政於原審供述綦詳，並當
    庭繪製現場圖乙份附卷，復有台北市政府警察局舉發違反道路交通管理事件通知
    單影本、台北市交通裁決所違反道路交通管理事件裁決書影本各乙份在可稽，雖
    抗告人指稱其係自忠誠路左轉中山北路後，將機車牽上人行道上，至福國路等待
    左轉云云，然抗告人於原審已對警員沈學政所繪製之現場圖表示並無意見，且其
    如係自忠誠路左轉中山北路，並將機車牽上中山北路人行道後，往南行走至福國
    路，則其在左轉行至中山北路人行道時，必需先行經過忠誠路西往東道路，而該
    段道路同係中山北路南往北之車道，抗告人進入該處車道仍屬逆向行駛，其辯謂
    未逆行騎乘機車，顯屬無據，所辯自不足採信。
四、原審以抗告人確有前開交通違規行為，認原處分機關依修正前道路交通管理處罰
    條例第四十五條第一款、第五十四條、第六十三條第一項第一款、第三款規定，
    裁處抗告人罰鍰新台幣二千四百元，併予記違規點數四點，並無不當，因而駁回
    抗告人在原審之異議，依法洵無不合，抗告人抗告意旨猶執陳詞，指摘原裁定失
    當，為無理由，應予駁回。
五、據上論斷，應依道路交通案件處理辦法第二十六條、刑事訴訟法第四百十二條，
    裁定如主文。
中      華      民      國      九十    年      八     月     二十三    日
                            臺灣高等法院交通法庭
                                審判長法  官  許  增  男
                                      法  官  蔡  彩  貞
                                      法  官  黃  鴻  昌
右正本證明與原本無異。
不得再抗告。
                                      書記官  黃  千  鶴
中      華      民      國      九十    年      八     月     二十四    日


司法院資訊處製作；財團法人民間司法改革基金會備份。
